# 我觉的百科中搜出的涉税勾稽关系不对，请高手讲解下

提问人：412278314 时间：2019-11-20 06:30:18
资产负债表中期末” 应交税费”= 应交增值税 (按损益表计算本期应交增值税)+ 应交城建税教育附加 (按损益表计算本期应交各项税费)+ 应交所得税 (按损益表计算本期应交所得税).这几项还必须与现金流量表中支付的各项税费项目相等.
1 、上头这个百科上财务报表搜出的勾稽关系不对吧？？我觉等号左边应该是资产负债表 “应交税费” 期末期初差额？？？有没有大神指正下？？？
2 、还有“这几项还必须与现金流量表中支付的各项税费项目相等.”这句话怎么理解？？

回答人：chenyiwei
1 、对一般纳税人而言，由于增值税采用购进扣税法（农产品核定扣除等特殊情况例外），而增值税专用发票的取得和相关项目计入损益并不同步，同时销项税纳税义务的发生也不总是和会计上确认收入同步，还会有视同销售、出口退税等因素的影响，因此不能仅仅依据利润表项目的发生额测算本期应交增值税。
2 、还应考虑应交税费项目以及其他流动/非流动资产、其他流动/非流动负债项目中与税项相关项目的增减变动的影响。总体上相当复杂，不能这样简单测算。但有一点要注意：递延所得税资产/负债的变动不纳入该项目的计算。